【裁判字號】    98,訴,3859
【裁判日期】    981214
【裁判案由】    毒品危害防制條例
【裁判全文】
臺灣板橋地方法院刑事判決              98年度訴字第3859號
公  訴  人  臺灣板橋地方法院檢察署檢察官
被      告  甲○○
                    (現另案於臺灣臺北監獄臺北分監執行中)
上列被告因違反毒品危害防制條例案件，經檢察官提起公訴（98
年度毒偵字第7105號），本院依簡式審判程序判決如下：
    主  文
甲○○施用第一級毒品，累犯，處有期徒刑拾月。
    事  實
一、甲○○前於民國87年間，因施用毒品案件，經本院裁定送觀
    察、勒戒後，因認無繼續施用之傾向，於87年8 月29日執行
    完畢釋放出所，並經臺灣板橋地方法院檢察署檢察官以87年
    度偵字第16344 號（起訴書誤載為87年度毒偵字16344 號）
    為不起訴處分確定；復於91年間，因施用第一級毒品案件，
    經本院以91年度毒聲字第1648號裁定送觀察、勒戒後，因認
    有繼續施用之傾向，經本院以91年度毒聲字第1849號裁定令
    入戒治處所施以強制戒治，嗣因戒治成效良好，復經本院裁
    定停止戒治，所餘期間付保護管束，於92年1 月29日停止戒
    治出所，惟嗣因違反保護管束應遵守事項情節重大，經本院
    以92年度毒聲1623號裁定撤銷保護管束，令入戒治處所施以
    強制戒治，於93年1 月9 日因毒品危害防制條例修正而報結
    ，另並經檢察官起訴，經本院以91年度訴字第1405號判處有
    期徒刑10月確定，並於93年11月4 日縮刑期滿執行完畢；又
    於93年間，因施用第一、二級毒品案件，經本院以93年度訴
    字第1664號分別判處有期徒刑1 年、6 月，應執行有期徒刑
    1 年2 月確定，並於95年2 月25日縮刑期滿執行完畢；再於
    95年間，因施用第一級毒品案件，經本院以95年度訴字第27
    14號判處有期徒刑10月確定，嗣因符合中華民國九十六年罪
    犯減刑條例之規定，經本院以96年度聲減字第497 號裁定減
    為有期徒刑5 月確定，於96年7 月15日縮刑期滿執行完畢（
    以上犯罪在本案均構成累犯）。詎其仍不知悔改，復基於施
    用第一級毒品海洛因之犯意，於98年8 月19日某時許（起訴
    書略載為98年8 月20日16時30分許為警採尿回溯前26小時內
    ），在臺北縣中和市○○路545 巷7 之1 號住處內，以將海
    洛因置入注射針筒內注射身體之方式，施用第一級毒品海洛
    因1 次。嗣於翌（20）日15時30分許，在臺北縣永和市○○
    路368巷口為警查獲。
二、案經臺北縣政府警察局永和分局移送臺灣板橋地方法院檢察
    署檢察官偵查起訴。
    理  由
一、本院於準備程序進行中，被告甲○○就被訴事實為有罪之陳
    述，經告知被告簡式審判程序之旨，並聽取公訴人及被告之
    意見後，裁定進行簡式審判程序。
二、前揭事實，業據被告甲○○於本院審理時坦承不諱，且其為
    警查獲時所採集之尿液，經送驗之結果，確呈鴉片類陽性反
    應，有臺灣檢驗科技股份有限公司98年9 月15日出具之濫用
    藥物檢驗報告1 份、臺北縣政府警察局永和分局毒品案被移
    送者姓名及代碼對照表1 紙附卷可稽，足認被告之自白應與
    事實相符。再觀之事實欄所載被告前案紀錄，被告於初次經
    觀察、勒戒執行完畢釋放後5 年內，又因施用毒品犯行經戒
    毒處遇及論罪科刑，有臺灣高等法院被告前案紀錄表1 份附
    卷可憑，其再犯本案，已不屬毒品危害防制條例第20條規定
    之「初犯」或「5 年後再犯」，自應依同條例第10條處罰（
    最高法院97年度第5 次刑事庭會議決議；最高法院98年度臺
    非字第12號判決參照）。本案事證明確，被告犯行洵堪認定
    ，應依法論科。
三、按海洛因係屬毒品危害防制條例第2 條第2 項第1 款所規定
    之第一級毒品，被告持有海洛因之低度行為，應為施用海洛
    因之高度行為所吸收，不另論罪。核被告所為，係犯毒品危
    害防制條例第10條第1 項之施用第一級毒品罪。末查，被告
    前曾受有如事實欄第一項所載之犯罪科刑及執行情形，有臺
    灣高等法院被告前案紀錄表1 份在卷可憑，其於受有期徒刑
    之執行完畢後，5 年以內故意再犯本件有期徒刑以上之罪，
    為累犯，應依刑法第47條第1 項之規定加重其刑。爰審酌被
    告有上開構成累犯之前科，且前已因施用毒品案件經送觀察
    勒戒及強制戒治，仍不能戒除毒癮，再次漠視法令禁制而犯
    本罪，顯見其戒除毒癮之意志薄弱，兼酌其施用毒品行為本
    質上係屬自我戕害行為，反社會性之程度應較低，暨其智識
    程度、犯罪動機、目的及犯後態度等一切情狀，量處如主文
    所示之刑。
據上論斷，應依刑事訴訟法第273 條之1 第1 項、第299 條第1
項前段，毒品危害防制條例第10條第1 項，刑法第11條前段、第
47條第1 項，判決如主文。
本案經檢察官李超偉到庭執行職務。
中    華    民    國    98    年    12    月    14    日
                    刑事第二庭  法  官  陳正偉
上列正本證明與原本無異。
如不服本判決，應於送達後10日內敘明上訴理由，向本院提出上
訴狀，上訴於本院第二審合議庭 (應附繕本) 。其未敘述上訴理
由者，應於上訴期間屆滿後20日內向本院補提理由書「切勿逕送
上級法院」。
                                書記官  江文彬
中    華    民    國    98    年    12    月    14    日
附錄本案論罪科刑法條全文：
毒品危害防制條例第十條
施用第一級毒品者，處六月以上五年以下有期徒刑。
施用第二級毒品者，處三年以下有期徒刑。


司法院資訊處製作；財團法人民間司法改革基金會備份。
